【裁判字號】    95,交訴緝,5
【裁判日期】    950529
【裁判案由】    公共危險等
【裁判全文】
臺灣高雄地方法院刑事判決             95年度交訴緝字第5號
公  訴  人  臺灣高雄地方法院檢察署檢察官
被      告  乙○○
                    現羈押於台灣高雄看守所
上列被告因公共危險等案件，經檢察官提起公訴（92年度偵緝字
第395 號），嗣因被告就被訴事實為有罪之陳述，經本院合議庭
裁定由受命法官獨任適用簡式審判程序審理，本院判決如下：
    主  文
乙○○駕駛動力交通工具肇事，致人受傷而逃逸，處有期徒刑壹
年貳月。
    事  實
一、乙○○於民國90年12月29日凌晨1 時10分許，駕駛車牌號碼
    YL-4120 號自小客車，沿高雄市○○區○○路由北往南行駛
    ，途經正言路15號前，疏未注意車前狀況，適有甲○○騎乘
    腳踏車行經該處，遭乙○○所駕車號YL－4120號自小客車之
    車頭撞擊，致甲○○受有頭部外傷併顱內出血及頭皮撕裂傷
    之傷害（過失傷害部分業經告訴人甲○○撤回告訴，另由本
    院為不受理判決）。乙○○明知汽車駕駛人如肇事致人受傷
    ，應即採取救護或其他必要措施，並向警察機關報告，不得
    逃逸，竟另萌生駕車肇事逃逸之犯意，未下車查看甲○○之
    受傷狀況並採取救護或其他必要措施，即逕行駕車逃逸，嗣
    經路人呂財庫見狀，記下乙○○之車號，並報警循線查獲上
    情。
二、案經甲○○訴由高雄市政府警察局苓雅分局報告臺灣高雄地
    方法院檢察署檢察官偵查後起訴。
    理  由
一、程序部分：
  (一)按除被告所犯為死刑、無期徒刑、最輕本刑為3 年以上有期
    徒刑之罪或高等法院管轄第一審案件者外，於法院行準備程
    序進行中，被告先就被訴事實為有罪之陳述時，審判長得告
    知被告簡式審判程序之旨，並聽取當事人、代理人、辯護人
    及輔佐人之意見後，裁定進行簡式審判程序；且受命法官行
    準備程序，與法院或審判長有同一之權限；又簡式審判程序
    之證據調查，不受刑事訴訟法第159 條第1 項、第161 條之
    2 、第161 條之3 、第163 條之1 及第164 條至第170 條規
    定之限制，刑事訴訟法第273 條之1 第1 項、第279 條第2
    項前段、第273 條之2 分別定有明文。
  (二)查被告乙○○所犯係死刑、無期徒刑、最輕本刑為3 年以上
    有期徒刑以外之罪，其於準備程序中就被訴事實為有罪之陳
    述，經法官告知簡式審判程序之旨，並聽取公訴人及被告之
    意見後，經本院裁定由受命法官獨任進行簡式審判程序，合
    先敘明。
二、實體部分：
  (一)前揭犯罪事實，業據被告乙○○於本院審理中坦承不諱（見
    本院95年5 月15日審判筆錄），並據證人即路人呂財庫證稱
    ：「（90年12月29日凌晨1 時10分許）…腳踏車是沿建民路
    由西往東行駛，撞擊點在路中央，我當時在路口與客人說話
    有看到（事發經過），自小客車撞到腳踏車後沒有停下來，
    我與客人記下該車之車牌號碼，…被害人頭部有受傷…」等
    語（見本院92年交訴61號卷第22頁），證人即員警張穎寬則
    證稱：「…我們去到現場時只有看到腳踏車，…腳踏車已接
    近路口，地上還有煞車痕，目擊者說車子撞到腳踏車後沒停
    車，而且被害人從車子（腳踏車）上翻滾跌下，撞擊點應該
    在建民路與正言路口往北的方向，現場沒有括地痕，腳踏車
    的右側3.1 公尺處有血跡…」等語（見同上卷第35頁），證
    人李正中則於警詢中證稱：「90年12月29日凌晨1 時10分左
    右，我在正言路13號萊爾富超商購物，欲走出超商門口，就
    聽到一聲車禍的撞擊聲，我看到一部自小客車拖著腳踏車及
    一名老人（即甲○○），拖行至丘比特KTV 前，這名老人才
    偏向路中央，拖行的距離大約20公尺左右，這部自小客車才
    由正言路北向南右轉中正路逃逸，…撞擊點大約在正言路13
    號或15號之間，…自小客車是紅色的…」等語（見警卷第5
    頁），互核證人就事發經過所述大致相符，再參以案發後被
    告所駕駛之自小客車右前大燈及鈑金有凹陷，亦據被告於警
    詢中坦認無訛（見警卷第2 頁），且由證人李正中之前開證
    詞可知，被告肇事當時之撞擊聲不小，衡情被告應可察覺其
    已肇事致人受傷乙情。此外，復有診斷證明書1 紙、道路交
    通事故現場圖1 份在卷可稽。綜上足認，被告前揭自白與事
    實相符，應堪採為論罪之依據。本案事證明確，被告前揭肇
    事逃逸犯行，堪以認定。
二、核被告乙○○所為，係犯刑法第185 條之4 駕駛動力交通工
    具致人受傷而逃逸罪。爰審酌被告駕車肇事致人受傷後逃逸
    ，以規避民、刑事責任，於其犯行遭發覺後，更因逃避刑事
    程序之訴追處罰，而於偵查中遭通緝1 次，於審判中遭通緝
    2 次，其行為已不宜輕宥，其雖曾與告訴人達成和解，惟僅
    賠償告訴人新台幣（下同）五千元，待告訴人向本院撤回告
    訴後，旋即逃匿無蹤，迄未按期賠償和解金，惡性非輕，惟
    念及被告2 次為警緝獲後，在本院審理中已坦承全部犯行，
    且因經濟困難，無法如期支付四十六萬元和解金予告訴人，
    始生逃避之意（見本院95年5 月15日準備程序筆錄第2 頁）
    等一切情狀，量處如主文所示之刑，以示懲儆。
據上論斷，應依刑事訴訟法第273 條之1 第1 項、第299 條第1
項前段，刑法第185條之4，判決如主文。
本案經檢察官丙○○到庭執行職務。
中    華    民    國    95    年    5     月    29    日
                  刑事第八庭    法  官  賴文姍
以上正本證明與原本無異。
如不服本判決，應於送達後10日內，向本院提出上訴狀。
中    華    民    國    95    年    5     月    29    日
                                書記官  王高山
附錄法條：
中華民國刑法第185條之4
駕駛動力交通工具肇事，致人死傷而逃逸者，處六月以上五年以
下有期徒刑。


司法院資訊處製作；財團法人民間司法改革基金會備份。
